臺灣苗栗地方法院交通事件裁定　　　　96年度交聲字第75號
原處分機關　交通部公路總局新竹區監理所苗栗監理站
異　議　人
即受處分人　甲○○
上列異議人即受處分人因違反道路交通管理處罰條例案件，對於
交通部公路總局新竹區監理所中華民國96年04月20日以竹監苗字
第裁54-Z00000000號所為之處分（原舉發案號：內政部警政署國
道公路警察局公警局交第Z00000000號）聲明異議，本院裁定如
下：
    主  文
異議駁回。
    理  由
一、按汽車駕駛人飲用酒類或其他類似物後其吐氣所含酒精濃度
    超過每公升0.25毫克或血液中酒精濃度超過百分之0.05以上
    者，不得駕車，道路交通安全規則第114 條第2 款定有明文
    。次按汽車駕駛人，駕駛汽車經測試檢定酒精濃度超過規定
    標準者，處新臺幣15,000元以上60,000元以下罰鍰，並當場
    移置保管該汽車及吊扣其駕駛執照1 年，道路交通管理處罰
    條例第35條第1 項第1 款有明文規定。
二、原處分意旨略以：異議人即受處分人甲○○於民國96年04月
    20日01時31分許，在國道公路一號南下138.4 公里處，駕駛
    車號9N-3118 號自用小客車，經原舉發機關國道公路警察局
    第二警察隊造橋分隊員警彭璟源測得其呼氣所含酒精濃度達
    每公升0.32毫克，依違反道路交通管理處罰條例第35條第1
    項第1 款規定舉發，嗣經原處分機關處罰鍰新臺幣19,500
    元，並吊扣駕駛執照12個月，施以道安講習。
三、異議意旨則以：異議人甲○○於上述因超速違規時地遇酒測
    臨檢，酒測前，檢測之員警未告知受測人之權益，及酒測之
    程序，即作酒測，如按酒測受測人可以實施漱口，再作酒測
    ，酒測值可能不是每公升0.32毫克。
四、經查：本件異議人甲○○酒後駕車於96年04月20日01時31分
    ，經警實施呼氣酒精濃度測試結果，呼氣酒精濃度為每公升
    0.32毫克之事實，有酒精測試表、內政部警政署國道公路警
    察局公警局交字第Z00000000 號舉發違反道路交通管理事件
    通知單、交通部公路總局新竹區監理所裁決書各1 份附卷可
    稽。雖異議人辯稱警察未按照標準程序實施酒測，才會酒測
    值每公升0.32毫克等情，除為異議人之推測難採信為真實外
    ，另按人體呼氣酒精濃度代謝速率，空腹飲酒其呼氣酒精代
    謝率為每小時0.058~0.108mg/L ，平均為0.084mg/L ，食後
    飲酒其呼氣酒精代謝率為每小時0.05~0.114mg/L，平均為
    0.075m g/L一節，有內政部警政署刑事警察局89年12月21日
    （89）刑鑑字第198913號函可參，因此異議人於該日01時31
    分許進行之酒精測試結果為每公升0.32毫克，亦有酒精測試
    表1 件在卷足參，參照上開結果，如經人體自然代謝後之結
    果，似乎不影響異議人酒後駕車之舉發標準。再者，依據經
    濟部標準檢驗局訂定之「呼氣酒精測試器及分析儀檢定檢查
    技術規範」規定，呼氣酒精測試器及分析儀量測範圍為0.00
     mg/L 至2.00mg/L，當測量結果小於0.025mg/L 時，檢定
    公差為0.02 mg/L ，當測量結果大於0.025mg/L 小於2.00
    mg /L 時，檢定公差為±5%，則異議人接受呼氣酒精測試結
    果為0.32mg/L，其誤差應係±0.016mg/L （即0.32mg/L乘以
    5%），是故，縱使將呼氣酒精測試器之檢定公差一併考量後
    ，異議人之呼氣酒精濃度至少仍達0.304mg/L ，亦顯已超出
    前揭呼氣所含酒精濃度每公升0.25毫克之規定標準。是異議
    人有酒後駕車且酒精濃度每公升0.32毫克之違規事實，甚為
    明確，何況舉發員警當日合計舉發4 人，其等酒精測試值有
    0.89、0.32、0.00、0.00，並無機器有所偏差之情形。原處
    分機關援引上揭道路交通管理處罰條例第35條第1 項第1 款
    之規定，裁處聲明異議人罰鍰處罰鍰新臺幣19,500元，並吊
    扣駕駛執照12個月，施以道安講習，核並無不當。本件異議
    人異議為無理由，應予駁回。
據上論斷，應依道路交通案件處理辦法第19條，裁定如主文。
中　　華　　民　　國　　96　　年　　6 　　月　　22　　日
                  交通法庭      法　官  張珈禎
上列正本證明與原本無異。
如不服本裁定，應於裁定送達後五日內向本院提出抗告狀。
                                書記官 黃雅琦
中　　華　　民　　國　　96　　年　　6 　　月　　22　　日
